最高法院刑事判決　　　　　　　　　 111年度台上字第4018號
上　訴　人　BL000-A110046B
上列上訴人因家暴妨害性自主等罪案件，不服臺灣高等法院臺南
分院中華民國111年6月23日第二審判決（111年度侵上訴字第282
號，起訴案號：臺灣雲林地方檢察署110 年度偵字第3681號），
提起上訴，本院判決如下：
    主  文
上訴駁回。
    理  由
按刑事訴訟法第377 條規定，上訴於第三審法院，非以判決違
  背法令為理由，不得為之。是提起第三審上訴，應以原判決違
  背法令為理由，係屬法定要件。如果上訴理由書狀並未依據卷
  內訴訟資料，具體指摘原判決不適用何種法則或如何適用不當
  ，或所指摘原判決違法情事，顯與法律規定得為第三審上訴理
  由之違法情形，不相適合時，均應認其上訴為違背法律上之程
  式，予以駁回。至於原判決究否違法，與上訴是否以違法為理
  由，係屬二事。
本件第一審認定，上訴人BL000-A110046B有如第一審判決犯罪
  事實欄（下稱事實欄）㈠所載對其未滿14歲之女兒Ａ女（民
  國00年0 月生；姓名詳卷）為強制猥褻；及如事實欄㈡所載
  於認Ａ女已睡著而不知抗拒之際，對Ａ女為強制性交，並持行
  動電話拍攝Ａ女之陰部各犯行明確，因而就事實欄㈠部分，
  論處上訴人對未滿14歲之女子強制猥褻罪刑；就事實欄㈡部
  分，論處上訴人成年人故意對少年犯乘機性交罪刑（想像競合
  犯兒童及少年性剝削防制條例第36條第1 項之罪）。上訴人僅
  就第一審判決關於其量刑部分提起上訴，經原審審理結果，就
  事實欄㈡部分，撤銷第一審關於該部分之宣告刑，改判量處
  有期徒刑3年6月。另維持第一審關於事實欄㈠之宣告刑，而
  駁回上訴人此部分在第二審之上訴，並就前開撤銷改判與上訴
  駁回部分，定應執行有期徒刑4 年。已詳述其憑以認定之量刑
  依據及理由。
量刑之輕重及定應執行刑，均屬事實審法院得依職權自由裁量
  之事項。原判決依第一審判決於事實欄明白認定之犯罪情節，
  以上訴人之罪責程度為基礎，具體審酌刑法第57條所列各款事
  項等一切情狀，在罪責原則下適正行使其量刑之裁量權，並說
  明撤銷改判及上訴駁回部分各罪何以定應執行有期徒刑4 年之
  理由甚詳。其量定之刑罰，及所定應執行之刑，既未逾越法定
  刑度及刑法第51條第5 款規定範圍，與罪刑相當原則亦無相悖
  ，難認有濫用其裁量權限之違法情形。又是否適用刑法第59條
  規定酌減其刑及宣告緩刑與否，事實審法院本屬有權斟酌決定
  ，當事人自不得以未適用刑法第59條或未宣告緩刑，執為第三
  審上訴之理由。況原判決已於理由內說明不依刑法第59條規定
  酌減其刑，以及何以不符合宣告緩刑要件之理由，尤無違法可
  言。上訴意旨漫指原判決量刑過重，應適用刑法第59條酌減其
  刑及為緩刑宣告云云，無非就原判決已說明事項及屬原審量刑
  職權之適法行使，持憑己見，而為不同之評價，與法律規定得
  為第三審上訴理由之違法情形，不相適合。
據上論結，應依刑事訴訟法第395條前段，判決如主文。
中    華    民    國   111    年    9     月    1     日
                  刑事第三庭審判長法  官  徐  昌  錦  
                                  法  官  林  恆  吉  
                                  法  官  林  海  祥  
                                  法  官  侯  廷  昌  
                                  法  官  江  翠  萍  
本件正本證明與原本無異
                                  書記官
中    華    民    國   111    年    9     月    6     日